【裁判字號】    90,易,697
【裁判日期】    900425
【裁判案由】    毒品危害防制條例
【裁判全文】
臺灣板橋地方法院刑事判決                            九十年度易字第六九七號
    公  訴  人  臺灣板橋地方法院檢察署檢察官
    被      告  甲○○
右列被告因違反毒品危害防制條例案件，經檢察官提起公訴〔八十九年度毒偵緝字第
一三七二號〕，本院判決如左：
    主  文
甲○○施用第貳級毒品，累犯，處有期徒刑參月，如易科罰金，以參佰元折算壹日。
    事  實
壹、甲○○於民國〔下同〕八十二年間因違反修正前肅清煙毒條例、修正前麻醉藥品
    管理條例案件，經臺灣嘉義地方法院依序判處有期徒刑參年貳月、有期徒刑肆月
    ，並定應執行刑有期徒刑參年參月，確定後入監服刑，嗣於八十四年五月十九日
    因縮短刑期假釋出監〔假釋縮刑期滿日為八十六年一月二十二日〕，在有期徒刑
    餘刑期內未經撤銷假釋，其未執行之刑，以已執行論。未見悔悟，前因施用第貳
    級毒品安非他命案件，經依臺灣臺中地方法院、臺灣南投地方法院先後貳次裁定
    送勒戒處所觀察、勒戒後，均認無繼續施用毒品之傾向，分別由臺灣臺中地方法
    院檢察署、臺灣南投地方法院檢察署依序於八十七年七月三日以八十七年度偵字
    第一二五四六號、八十七年九月八日以八十七年度偵字第三七二一號處分不起訴
    確定。詎甲○○於上開不起訴處分確定後伍年內即八十九年五月二十三日中午，
    在臺北縣中和市○○路四一七之三十號五樓，施用第貳級毒品安非他命壹次。嗣
    於八十九年五月二十五日下午六時許，在上址經警查獲，並經本院於八十九年七
    月三十一日以八十九年度毒聲字第四六二０號刑事裁定令入戒治處所施以強制戒
    治壹年。
貳、案經臺北縣警察局金山分局報請台灣板橋地方法院檢察署檢察官偵查起訴。
    理  由
壹、右揭事實，業據被告甲○○於本院審理時坦承不諱，查被告自白：「〔起訴書之
    犯罪事實〕無〔意見〕，確有此事。」、「是的〔經臺灣臺中地方法院、臺灣南
    投地方法院裁定送觀察勒戒後，而經右開地檢署處分不起訴〕」、「是〔在上開
    觀察勒戒後又吸食安非他命〕，是在八十九年五月二十三日中午又在中和原通路
    四一七之三十號五樓... 吸食，我只有這次而已。」〔參見本院九十年四月十九
    日審判筆錄〕，被告到案後，經警採集其尿液檢體，代碼Ｎ九０五０五四號〕，
    送驗後檢出安非他命陽性反應，此有臺北縣警察局金山分局毒品危害防制條例被
    移送者姓名及代碼對照表、臺北縣政府衛生局函附同局尿液煙毒檢驗成績書〔附
    八十九年度毒偵字第四０一號卷第二四頁至第二六頁〕可按，堪認被告之自白與
    事實相符。此外，復有臺灣臺中地方法院檢察署八十七年七月三日以八十七年度
    偵字第一二五四六號、臺灣南投地方法院檢察署八十七年九月八日以八十七年度
    偵字第三七二一號不起訴處分書、本院八十九年七月三十一日八十九年度毒聲字
    第四六二０號刑事裁定足佐〔附同上偵卷第四七頁、第五十頁、第五二頁〕，事
    證明確，被告之右開犯行堪予認定。
貳、核被告所為，係犯毒品危害防制條例第十條第二項之罪。其施用第貳級毒品安非
    他命前，持有第貳級毒品安非他命之低度行為，為施用第貳級毒品安非他命之高
    度行為所吸收，不另論罪。其於八十二年間，因違反修正前肅清煙毒條例、修正
    前麻醉藥品管理條例案件，經臺灣嘉義地方法院依序判處有期徒刑參年貳月、有
    期徒刑肆月，並定應執行刑有期徒刑參年參月，確定後入監服刑，嗣於八十四年
    五月十九日因縮短刑期假釋出監〔假釋縮刑期滿日為八十六年一月二十二日〕，
    在有期徒刑餘刑期內未經撤銷假釋，有臺灣高等法院檢察署刑案紀錄簡覆表足佐
    ，其未執行之刑，以已執行論，伍年之內，再犯有期徒刑以上之本罪，依累犯之
    規定，加重其刑。爰審酌被告犯罪之動機、目的、所生之危害及犯罪後態度等一
    切情狀，量處如主文所示之刑，並諭知易科罰金之折算標準。
參、末查被告行為後，刑法第四十一條業於九十年一月十日修正公布同日施行，同年
    月十二日生效，原條文修正為第四十一條第一項，並將得易科罰金之罪，從「犯
    最重本刑為三年以下有期徒刑以下之刑之罪」，修正為「犯最重本刑為五年以下
    有期徒刑以下之刑之罪」，暨『增訂』「但確因不執行所宣告之刑，難收矯正之
    效，或難以維持法秩序者，不在此限。」。查被告所犯係法定刑「最重本刑三年
    以下有期徒刑以下之刑之罪」，而受陸個月以下有期徒刑之宣告，以舊法『無』
    上項但書規定，依舊法即應諭知易科罰金之折算標準，比較新舊法，以舊法有利
    於犯法定刑「最重本刑三年以下有期徒刑以下之刑之罪而受陸個月以下有期徒刑
    宣告」之被告，即應適用修正前刑法第四十一條。
據上論斷，應依刑事訴訟法第二百九十九條第一項前段，毒品危害防制條例第十條第
二項，刑法第十一條前段、第二條第一項但書、第四十七條，修正前刑法第四十一條
，罰金罰鍰提高標準條例第二條，判決如主文。
本案經檢察官葉奇勳到庭執行職務。
中      華      民      國      九十      年      四    月    二十五    日
                                  臺灣板橋地方法院刑事第五庭
                                          法  官
右正本證明與原本無異。
如不服本判決，應於判決送達後十日內，向本院提出上訴狀。
                                          書記官
中      華      民      國      九十      年      四    月    二十五    日
附錄本案論罪科刑參考法條：
毒品危害防制條例第十條第二項：
施用第一級毒品者，處六月以上五年以下有期徒刑。
施用第二級毒品者，處三年以下有期徒刑。


司法院資訊處製作；財團法人民間司法改革基金會備份。
